【裁判字號】    96,交聲,1607
【裁判日期】    970320
【裁判案由】    違反道路交通管理處罰條例聲明異議
【裁判全文】
臺灣士林地方法院交通事件裁定        96年度交聲字第1607號
原處分機關  臺北市交通事件裁決所
異  議  人
即受處分人  甲○○
上列異議人即受處分人因違反道路交通管理處罰條例案件，對於
臺北市交通事件裁決所民國96年12月5 日所為之處分（原處分案
號：北市裁二字第裁22-AD0000000號），聲明異議，本院裁定如
下：
    主  文
異議駁回。
    理  由
一、按汽車駕駛人，行經有燈光號誌管制之交岔路口闖紅燈者，
    處新臺幣（下同）1800元以上5400元以下罰鍰，並記違規點
    數3 點，道路交通管理處罰條例第53條第1 項、第63條第1
    項第3 款分別定有明文。又逕行舉發違反道路交通管理事件
    ，經汽車所有人依通知單之應到案日期前到案，並告知違規
    駕駛人姓名、身分證統一編號及住址者，處罰機關應即另行
    通知違規駕駛人到案依法處理；逾應到案日期，處罰機關應
    依道路交通管理處罰條例第85條第3 項規定處罰該汽車所有
    人，違反道路交通管理事件統一裁罰基準及處理細則第24條
    亦定有明文。
二、原處分意旨略以：異議人即受處分人甲○○所有車號DJ-485
    8 號自用小客車，於民國96年8 月27日下午5 時20分許，行
    經臺北市○○○路與明德路交岔路口處，遭臺北市政府警察
    局北投分局交通警察大隊警員依採證照片逕行舉發「闖紅燈
    」之違規，依違反道路交通管理處罰條例第53條第1項 之規
    定，處罰鍰2700 元。
三、異議意旨略以：異議人所有車輛係於轉換燈號之短暫時間通
    過停止線，因受阻於前面車況而停止等候，而非闖紅燈等語
    。
四、按駕駛人駕駛車輛，應遵守道路交通標誌、標線、號誌之指
    示；又車輛面對圓形紅燈表示禁止通行，不得超越停止線或
    進入路口，道路交通管理處罰條例第4 條第1 項、道路交通
    標誌、標線、號誌設置規則第206 條分別定有明文。依卷附
    採證照片所示：異議人所有前揭自小客車，於前揭時間行經
    文林北路與明德路時，於紅燈亮起1. 9秒時超越停止線，於
    紅燈亮起3.4 秒時該車以時速15公里通過路口迴轉，足證異
    議人確實有於上開違規地點闖紅燈之事實無訛。再者，圓形
    黃燈亮起時，係警告車輛駕駛人及行人，表示紅色燈號即將
    顯示，屆時將失去通行路權，換言之，用路人遇有亮黃燈時
    ，應促己注意，並衡量當時各種情況下，於閃黃燈短短幾秒
    鐘內能否順利通過該路口，若不能通過，即應停駛於停止線
    前才是，是異議人辯稱其應是黃燈時超越停止線云云，顯係
    卸責之詞，不足可採。至異議人辯稱：因其準備迴轉，故僅
    專注於前車狀況，而疏未注意直行與左前方之號誌燈變換情
    形，此亦非故意闖紅燈云云。然異議人所有車輛之駕駛人駕
    駛車輛，本應遵守道路交通號誌之指示，其應注意而未注意
    ，自有過失，異議人所辯亦無礙於前開違規事實之認定。
五、綜上，本件異議人所有車輛確於行經有燈光號誌管制之交岔
    路口闖紅燈之違規事實，洵堪認定。原處分機關依道路交通
    管理處罰條例第53條第1 項之規定，裁處異議人罰鍰2700元
    ，並無不當。本件聲明異議為無理由，應予駁回。
據上論斷，依道路交通案件處理辦法第19條前段，裁定如主文。
中    華    民    國    97    年    3     月    20    日
                              交通法庭法  官  劉秉鑫
以上正本證明與原本無異。
如不服本裁定，應於送達後5日內，向本院提出抗告狀。
                                      書記官  吳尚文
中    華    民    國    97    年    3     月    20    日


司法院資訊處製作；財團法人民間司法改革基金會備份。
